臺灣板橋地方法院刑事判決　　　　　　　　　　　　　九十一年度易字第二八二號
　　公　訴　人　臺灣板橋地方法院檢察署檢察官
　　被　　　告　乙○○
右列被告因傷害案件，經提起公訴（九十年度偵字第一一九七三號），爰判決如左：
    主  文
乙○○共同傷害人之身體，處有期徒刑柒月。
    事  實
乙○○因與甲○○相處不睦，竟於民國（下同）九十年三月十二日二十二時許，夥同
丁○○（未據告訴）等二十多名不詳姓名之成年友人，共同基於傷害人身體之犯意聯
絡，至台北縣板橋市○○路○段六Ｏ八巷「上海灘ＫＴＶ」甲○○之工作地點，由乙○○與其他不詳姓名之人以拳頭毆打甲○○之頭部，並以路邊棄置之日光燈管割傷甲○○之臉頰，其中數人則持西瓜刀在旁把風（除乙○○外，其餘人均未查獲，西瓜刀
亦未扣案），致甲○○受有右側臉顏面創傷（十八乘六公分）、左側頭血腫（二乘二
公分）、右後頭血腫（四乘四公分及三乘三公分）等傷害，經訴由偵查起訴。
    理  由
一、被告乙○○固坦承與多名男子前往現場，並與甲○○發生拉扯乙節不諱，然否認
    有何共同毆打甲○○之犯行，辯稱：當天我和朋友約七、八個人一起去，沒有二
    十幾人，且也沒有帶西瓜刀或使用日光燈管，這些人我都不記得是誰了。因為丙○○是我乾妹妹，但甲○○不喜歡我和丙○○出去，就打電話罵我三字經。我去
    找她，是要她把話說清楚，因為她態度吊兒啷噹，所以我就和她拉扯，我不是無
    緣無故專程跑去毆打她，肢體衝突完，我就離開，我不知道甲○○受有這些傷云
    云。證人丁○○到庭結證稱：我陪被告去，大約六到八個人，因為有個女的打電
    話罵他，他要我陪他去問清楚，我沒有看到日光燈管及西瓜刀，我本來站在旁邊
    看，後來被告和對方店裡的員工打成一團云云。然前揭事實，業據甲○○迭於警
    訊、偵查中指述明確，並到庭結證稱：乙○○用拳頭打我的頭、臉及身體，並用
    日光燈管割傷我的臉，還有踢我，一開始只有他一人打我，後來我同事出來阻止
    ，有些人就抽出西瓜刀，要我同事不要多管閒事，並一群人圍上來打我，因我滿
    臉是血，不能確定丁○○有沒有打我，而且我當時也不認識丁○○等語（見審理
    筆錄），核與證人丙○○結證述被告及丁○○等多名男子圍毆被害人之情節大致
    相符，其指訴應非子虛。按被告若係希望與被害人釐清誤會，自無邀集多名友人
    並攜帶西瓜刀共同前往現場之必要，足認被告等人前往現場找被害人之初，即係
    要毆打被害人；且依現場照片，地上尚有散落之燈管碎片清晰可見，更足證被告
    及丁○○所述，未見有人拿日光燈管云云，顯係避重就輕之詞，不足採信。就與
    被告同行之人數，被告及證人丁○○指稱係七、八個人，與告訴人及證人丙○○
    所稱係二十幾人，雙方各執一詞，然就被告及證人丁○○前開所述避重就輕之情
    節判斷，應以告訴人所述較為可採，附此敘明。此外，復有板橋醫院之診斷證明
    書一紙可參，被告犯行堪予認定。
二、被告乙○○係犯刑法第二百七十七條第一項之傷害罪。其與丁○○等二十多名不
    詳姓名之成年男子有犯意聯絡、行為分擔，應依共同正犯論處。爰審酌被告僅因
    細故，即夥同多名友人毆打被害人之犯罪動機，及以拳頭及日光燈管毆打被害人
    頭、臉部，犯罪情節較為嚴重，被害人傷勢非輕，況案發將近一年，迄未向被害
    人道歉，亦未賠償任何損失，於本院審理時仍避重就輕，未能坦承犯行，並稱均
    已忘記友人之姓名云云，犯罪後態度不佳等一切情狀，量處如主文所示之刑。
據上論斷，應依刑事訴訟法第二百九十九條第一項前段，刑法第二十八條、第二百七
十七條第一項，罰金罰鍰提高標準條例第一條前段，判決如主文。
中      華      民      國    九十一    年      三      月     十四     日
                                          法  官    蕭  一  弘
右正本證明與原本無異。
如不服本判決，應於判決送達後十日內，向本院提出上訴狀。
                                          書記官    郭  玉  芬
中      華      民      國    九十一    年      三      月     十五     日
附錄法條
刑法第二百七十七條
傷害人之身體或健康者，處三年以下有期徒刑，拘役或一千元以下罰金。
犯前項之罪，因而致人於死者，處無期徒或七年以上有期徒刑；致重傷者，處三年以
上十年以下有期徒刑。
